【裁判字號】    90,易緝,68
【裁判日期】    900426
【裁判案由】    竊盜
【裁判全文】
臺灣板橋地方法院刑事判決                            九十年度易緝字第六八號
    公  訴  人  臺灣板橋地方法院檢察署檢察官
    被      告  甲○○○○○○.
右被告因竊盜案件，經檢察官提起公訴（八十七年度偵字第一七八五八號），本院判
決如左：
    主  文
甲○○○○○○○○ 竊盜，處有期徒刑月，如易科罰金，以佰元折算壹日，並於刑之執行
完畢或赦免後，驅逐出境。
    事  實
一、甲○○○○○○○○ 係林益庭所合法申請僱用之印尼籍外勞，自民國八十六年十二月十九
    日起（公訴人誤為八十六年十月間），在臺北縣中和市○○路二巷七號之三林益
    庭住處，擔任家庭監護工，竟意圖為自己不法所有，於民國八十七年八月二日上
    午六、七時許，趁雇主林益庭、乙○○夫婦尚在睡夢中無人注意之際，下手竊取
    林益庭、乙○○夫婦置於客廳櫃子上之皮夾、皮包內之美金一千二百元、港幣八
    百元、新臺幣九千五百元、鑽石戒指三只、鑽石耳環一對、拖鞋一雙等財物後逃
    逸，前往苗栗地區四處打零工。嗣於同日八時三十分許，林益庭、乙○○夫婦發
    現該名印尼籍外勞逃逸，始悉上情報警處理。
二、案經被害人乙○○訴由臺北縣警察局中和分局報請臺灣板橋地方法院檢察署檢察
    官偵察起訴。
    理  由
一、訊據被告 甲○○○○○○○○固坦承於上開時、地竊取雇主所有財物後逃逸之事實不諱，
    惟辯稱：僅拿走新臺幣五千元及二張美金，到苗栗地區換了六千元，並未竊取其
    他物品云云。惟查右揭犯罪事實，業據告訴人乙○○先後於警訊及偵審中指訴綦
    詳，核與證人即告訴人之女林欣怡於偵查中證述之情節相符，並有該名印尼籍外
    勞甲○○○○○○○○之護照、中華民國外僑居留證及行政院勞工委員會八十六年十月七
    日臺八十六勞職外字第五五四六六六號函、八十八年一月七日臺八十七勞職外字
    第０五八六０六號函及所附聘僱許可函、聘僱外國人名冊、勞動契約等資料附卷
    足稽。衡諸告訴人家中當天並無外人侵入，告訴人所有之上述現金、首飾等財物
    竟不翼而飛，且告訴人與被告間並無宿怨，亦無仇隙，應無設詞誣陷之理，被告
    應有竊取告訴人所述之上開財物無訛。本件事證明確，被告犯行堪以認定。
二、核被告 甲○○○○○○○○所為，係犯刑法第三百二十條第一項之竊盜罪。審酌被告於我
    國境內並無前科紀錄，有臺灣高等法院檢察署刑案紀錄簡覆表附卷足憑，及犯罪
    之動機、目的、手段、所生危害及犯罪態度等一切情狀，量處如主文所示之刑。
    又查刑法第四十一條業於九十年一月四日經立法院修正通過，並經總統於九十年
    一月十日公布，於同年一月十二日生效施行，其修正條文為：「犯最重本刑為五
    年以下有期徒刑以下之刑之罪，而受六個月以下有期徒刑或拘役之宣告，因身體
    、教育、職業、家庭之關係或其他正當事由，執行顯有困難者，得以一元以上三
    元以下折算一日，易科罰金。但確因不執行所宣告之刑，難收矯正之效，或難以
    維持法秩序者，不在此限。」「併合處罰之數罪，均有前項情形，其應執行之刑
    逾六月者，亦同」。與修正前刑法第四十一條相較，修正後條文顯較有利於被告
    ，故本件既符合修正後刑法第四十一條之情形，自應依刑法第二條第一項前段規
    定，依修正後刑法第四十一條規定諭知易科罰金之折算標準，合此說明。又查被
    告為印尼籍人，有其年籍資料在卷足按，其受本罪有期徒刑之宣告，爰依刑法第
    九十五條規定，令其於刑之執行完畢或赦免後，併予宣告驅逐出境。
據上論結，依刑事訴訟法第二百九十九條第一項前段，刑法第三百二十條第一項、第
二條第一項前段、第四十一條第一項前段、第九十五條，罰金罰鍰提高標準條例第一
條前段、第二條，判決如主文。
本案經檢察官葉志飛到庭執行職務。
中      華      民      國       九十       年     四     月   二十六   日
                                      臺灣板橋地方法院刑事第六庭
                                          法  官  侯  志  融
右正本證明與原本無異
如不服本判決應於送達後十日內向本院提出上訴狀
                                          書記官  陳  淑  芳
中      華      民      國       九十       年     四     月    三十    日
【附錄本案論罪科刑法條全文】
刑法第三百二十條
意圖為自己或第三人不法之所有，而竊取他人之動產者，為竊盜罪，處五年以下有期
徒刑、拘役或五百元以下罰金。
意圖為自己或第三人不法利益，而竊佔他人之不動產者，依前項之規定處斷。
前二項之未遂犯罰之。


司法院資訊處製作；財團法人民間司法改革基金會備份。
